【裁判字號】    92,台上,1832
【裁判日期】    920410
【裁判案由】    違反槍砲彈藥刀械管制條例
【裁判全文】
最高法院刑事判決                              九十二年度台上字第一八三二號
    上  訴  人  甲○○
    選任辯護人  江東原律師
右上訴人因違反槍砲彈藥刀械管制條例案件，不服台灣高等法院台南分院中華民國八
十九年十一月七日第二審判決（八十九年度上訴字第一二八六號，起訴案號：台灣雲
林地方法院檢察署八十八年度偵字第五四八九號），提起上訴，本院判決如左：
    主  文
上訴駁回。
    理  由
按刑事訴訟法第三百七十七條規定：上訴於第三審法院，非以判決違背法令為理由，
不得為之。是提起第三審上訴，應以原判決違背法令為理由，係屬法定要件。如果上
訴理由狀並未依據卷內訴訟資料，具體指摘原判決不適用何種法則或如何適用不當，
或所指摘原判決違法情事，顯與法律規定得為第三審上訴理由之違法情形，不相適合
時，均應認其上訴為違背法律上之程式，予以駁回。本件原判決維持第一審論處上訴
人甲○○未經許可，製造可發射子彈具有殺傷力之改造玩具手槍罪刑之判決，駁回其
在第二審之上訴。已詳敘上訴人於民國八十八年十月七日左右，在雲林縣斗六市○○
路、鎮北路口之「狄斯奈」模型玩具店購得玩具手槍一支，即自同年十月十四日起，
在同市○○里鎮○路一００巷二十八號住處，以電鑽等工具，將原有之塑膠槍管改裝
成鐵管而製造成可發射子彈具有殺傷力之改造手槍一支。嗣於同年十月二十日上午十
一時許，為警查獲等情。係綜核上訴人之自白，證人林嘉弘之證詞，勘驗筆錄，內政
部警政署刑事警察局鑑驗通知書暨扣案之改造玩具手槍、槍管，槍管半成品、銼刀、
砂輪機、鑽頭、電鑽、彈簧、游標卡尺、鐵尺、固定器、鐵鋸、砂紙等卷內資料為其
所憑之證據及認定之理由。而以上訴人所辯：伊尚未將槍管組裝至槍枝上，亦未製造
子彈，該槍枝不可能發射子彈，不具殺傷力云云，為卸責飾詞，無足採信，亦於理由
內逐一指駁及說明。所為論斷，俱有卷內證據資料足憑，從形式上觀察，原判決並無
違背法令之情形存在。查未經許可擅自改造模型槍，與未經許可，製造槍砲彈藥刀械
管制條例第四條第一項第一款所稱其他可發射金屬或子彈具有殺傷力之各式槍砲者，
該條例第十條第一項、第十一條第一項分別定有處罰規定，其法定刑亦有不同。所稱
「改造模型槍」，係指由產製槍械合法廠商製造，不具發射功能之制式槍枝模型，經
加工改造成具有發射功能及殺傷力之槍枝而言；所稱「其他可發射金屬或子彈具有殺
傷力之各式槍枝」，係指改造模型槍以外經製造、改造成具有殺傷力之其他槍枝之謂
，如以玩具槍改造成具有殺傷力之槍枝者，即屬之。上訴人將玩具手槍之塑膠槍管改
裝成鐵管，製造成可發射子彈具有殺傷力之手槍，原判決論以槍砲彈藥刀械管制條例
第十一條第一項未經許可，製造可發射子彈具有殺傷力之改造玩具手槍罪，其適用法
則並無違誤。又刑事訴訟法第二百零八條第一項規定，法院或檢察官得囑託醫院、學
校或其他相當之機關鑑定，或審查他人之鑑定。同條第二項規定，第二百零三條至第
二百零六條之規定，於前項情形準用之；其須以言詞報告或說明時，由受囑託機關實
施鑑定或審查之人為之。就第二百零二條鑑定人應於鑑定前具結之規定，並未準用，
足見囑託機關鑑定，並無必須命實際為鑑定之人為具結之明文。扣案之改造玩具手槍
經雲林縣警察局囑託內政部警政署刑事警察局鑑驗其殺傷力，自毋需命實施鑑定之人
於施測前應予具結之程序，原判決以該局之鑑驗通知書認有證據能力而採為上訴人不
利之證據，其採證法則復無違誤。再槍砲彈藥刀械管制條例第十一條第一項未經許可
，製造可發射子彈具有殺傷力之槍枝罪，區別其既遂、未遂之標準，在於是否已製造
完成可發射子彈具有殺傷力之槍枝為準，不以已否組裝完畢為據。上訴人已將玩具手
槍製造完成為可發射子彈具有殺傷力之手槍，原判決論以既遂犯，其適用法則尤無違
誤；縱查獲時其槍枝零件散在各處，尚未組裝完成，仍無礙於其罪刑之認定。上訴意
旨置原判決上開明確論斷於不顧，對原審取捨證據及證據證明力判斷之審判職權行使
，任憑己見，再事爭執，漫指原判決違法。然其所指摘者均為單純事實上之爭辯，要
非適法之第三審上訴理由。是上訴意旨所指摘原判決違法情事，顯與法律規定得為第
三審上訴理由之違法情形，不相適合。揆諸首開說明，其上訴為違背法律上之程式，
應予駁回。
據上論結，應依刑事訴訟法第三百九十五條前段，判決如主文。
中      華      民      國    九十二    年      四      月      十      日
                              最高法院刑事第四庭
                                  審判長法官  紀  俊  乾
                                        法官  黃  正  興
                                        法官  劉  介  民
                                        法官  陳  東  誥
                                        法官  魏  新  和
      右正本證明與原本無異
                                              書  記  官
中      華      民      國    九十二    年      四      月     十四     日


司法院資訊處製作；財團法人民間司法改革基金會備份。
